---
title: "UAS Bahasa Pemrograman R"
author: "Winson & Daniel"
date: "2023-12-13"
output: html_document
---

# Library
```{r}
library(dplyr)
library(tidyr)
library(caret)
library(shiny)
library(shinythemes)
library(rpart)
library (e1071)
library(randomForest)
library(gbm)
library(ggplot2)
library(ggcorrplot)
library(Metrics)
library(pROC)
library (gbm)
```

# A.Data Loading dan Preprocessing
## 1. Load Dataset
```{r}
# CP = Calon Pendaftar
CP = read.csv('profiling.csv', sep = ";")
CP
str(CP)

# HK = Hasil Kelulusan
HK = read.csv('admisi.csv', sep = ";")
HK
str(HK)
```
## 2. Merge Dataset, Check missing value, Duplicate, Outlier
```{r}
# merge data
Data = merge(CP, HK, by = "ID")
Data
str(Data)

anyNA(Data)
anyDuplicated(Data)

# remove duplicate
Data = unique(Data)
str(Data)
Data

# labeling Riset
Data <- Data %>%
  na.omit() %>%
  mutate(RISET = ifelse(RISET == "Ya", 1, 0)) %>%
  mutate(RISET = as.numeric(RISET))

# labeling Jenis kelamin
Data$JENIS_KEL [Data$JENIS_KEL == " L"] = 1 
Data$JENIS_KEL [Data$JENIS_KEL == " P"] = 2
Data$JENIS_KEL = as.numeric(Data$JENIS_KEL)

# cleaning IPK
Data = Data %>%
  mutate(IPK = gsub("," , "." , IPK)) %>%
  mutate(IPK = as.numeric(IPK)) %>%
  mutate(IPK = ifelse(IPK > 4, NA, IPK)) %>%
  na.omit() 

# cleaning Surat Rekomendasi & Motivation Letter
Data = Data %>%
  mutate(MOT_LETTER =  gsub("," , "." , MOT_LETTER)) %>%
  mutate(REKOM_LETTER =  gsub("," , "." , REKOM_LETTER)) %>%
  mutate(MOT_LETTER = as.numeric(MOT_LETTER)) %>%
  mutate(REKOM_LETTER = as.numeric(REKOM_LETTER)) 

Data = Data %>%
 mutate(MOT_LETTER = ifelse(MOT_LETTER > 5 | MOT_LETTER < 1, NA, MOT_LETTER)) %>%
  mutate(REKOM_LETTER = ifelse(REKOM_LETTER > 5 | REKOM_LETTER < 1, NA, REKOM_LETTER)) %>%
  na.omit()

Data

# Feature Selection
Data = Data %>%
  select(-ID) %>%
  select(-NAMA) %>%
  select(-JENIS_KEL) %>%
  select(-USIA)

corr_matrix <- cor(Data[, 1:8], method = "pearson")
corr_matrix
ggcorrplot(corr_matrix[, 1:8], 
           method = "square", 
           show.legend = TRUE, 
           title = "Correlation Plot")


```

## 5. Simple Randomsplit Training Testing 80:20
```{r}
set.seed(123)
split = sample(nrow(Data), size = 0.8 * nrow(Data), replace = F)
training = Data[split,]
testing = Data[-split,]
```

# B. Modeling dan Evaluasi
## Model 1 (Logistic Regression)
```{r}
model1 = glm(LULUS ~., data=training, family = "binomial")

summary(model1)
saveRDS(model1, file="model1.rds")

# testing accuracy
probs = predict(model1, newdata=testing, type="response")
accuracy = mean(testing$LULUS == as.numeric(probs>0.5))
print(accuracy)

testing$LULUS <- as.factor(testing$LULUS)
predicted <- as.factor(as.numeric(probs > 0.5))
confusionMatrix(testing$LULUS, predicted)
```

## Model 2 (Decision Tree)
```{r}
model2 = rpart(LULUS ~., data=training, method="class")

probs2 = predict(model2, newdata = testing, type = "class")

confusionMatrix(testing$LULUS, probs2)
saveRDS(model2, file="model2.rds")
```

## Model 3 (Support Vector Machine)
```{r}
model3 = svm(LULUS ~ ., data = training, kernel = 'polynomial', cost = 1e8)
probs3 = predict(model3, newdata = testing)
svm.accuracy = mean(testing$LULUS == as.numeric(probs3>0.5))
print(svm.accuracy)
testing$LULUS <- as.factor(testing$LULUS)
svm.predicted <- as.factor(as.numeric(probs3 > 0.5))
confusionMatrix(testing$LULUS, svm.predicted)
saveRDS(model3, file="model3.rds")
```

## Model 4 (Random Forest)
```{r}
model4 = randomForest(LULUS ~ ., data = training)
probs4 = predict(model4, newdata = testing)
rf.accuracy = mean(testing$LULUS == as.numeric(probs4>0.5))
print(svm.accuracy)
testing$LULUS <- as.factor(testing$LULUS)
rf.predicted <- as.factor(as.numeric(probs4 > 0.5))
confusionMatrix(testing$LULUS, rf.predicted)
saveRDS(model4, file="model4.rds")
```

## Model 5 (Gradient Boosting)
```{r}
model5 = gbm(
  formula = LULUS ~. , data = training, distribution = "bernoulli", n.trees = 100, interaction.depth = 3, shrinkage = .1
)
probs5 = predict(model5, newdata=testing, type="response")
probs5
testing$LULUS <- as.factor(testing$LULUS)
probs5 <- as.factor(as.numeric(probs5 > 0.5))
confusionMatrix(probs5, testing$LULUS)
saveRDS(model5, file="model5.rds")
```
## Model 6 (Linear Regression)
```{r}
model6 = lm(LULUS ~., data = training)
probs6 = predict(model6, newdata=testing, type="response")

testing$LULUS <- as.factor(testing$LULUS)
probs6 <- as.factor(as.numeric(probs6 > 0.5))
confusionMatrix(probs6, testing$LULUS)
saveRDS(model6, file="model6.rds")
```

# Model Evaluation with AUC
## Model 1 (Logistic Regression)
```{r}
predicted1t = predict(model1, training, type = "response")
auc (training$LULUS, predicted1t)
predicted1 = predict(model1, testing, type = "response")
auc (testing$LULUS, predicted1)

roc1t = roc(training$LULUS, predicted1t)
roc1 = roc(testing$LULUS, predicted1)

auc1t = plot(roc1t, auc.polygon= T, print.auc = T, main = "Logistic Regression Training")
auc1 = plot(roc1, auc.polygon = TRUE, print.auc = TRUE, main = 'Logistic Regression Testing')
```

## Model 2 (Decision Tree)
```{r}
predicted2t = predict(model2, training, type = "prob")[,2]
auc (training$LULUS, predicted2t)
predicted2 = predict(model2, testing, type = "prob")[,2]
auc (testing$LULUS, predicted2)

roc2t = roc(training$LULUS, predicted2t)
roc2 = roc(testing$LULUS, predicted2)

auc2t = plot(roc2t, auc.polygon = TRUE, print.auc = TRUE, main = "Decision Tree Training")
auc2 = plot(roc2, auc.polygon = TRUE, print.auc = TRUE, main = "Decision Tree Testing")

```

## Model 3 (Support Vector Machine)
```{r}
predicted3t = predict(model3, training, type = "response")
predicted3 = predict(model3, testing, type = "response")
auc (training$LULUS, predicted3t)
auc (testing$LULUS, predicted3)

roc3t = roc(training$LULUS, predicted3t)
roc3 = roc(testing$LULUS, predicted3)
auc3t = plot(roc3t, auc.polygon = TRUE, print.auc = TRUE, main = "SVM Training")
auc3 = plot(roc3, auc.polygon = TRUE, print.auc = TRUE, main = "SVM Testing")

```

## Model 4 (Random Forest)
```{r}
predicted4t = predict(model4, training, type = "response")
predicted4 = predict(model4, testing, type = "response")
auc (training$LULUS, predicted4t)
auc (testing$LULUS, predicted4)

roc4t = roc(training$LULUS, predicted4t)
roc4 = roc(testing$LULUS, predicted4)
auc4t = plot(roc4t, auc.polygon = TRUE, print.auc = TRUE, main = "Random Forest Training")
auc4 = plot(roc4, auc.polygon = TRUE, print.auc = TRUE, main = "Random Forest Testing")

```

## Model 5 (Gradient Boosting)
```{r}
predicted5t = predict(model6, training, type = "response")
auc (training$LULUS, predicted5t)
predicted5 = predict(model5, testing, type = "response")
auc (testing$LULUS, predicted5)
roc5t = roc(training$LULUS, predicted5t)
roc5 = roc(testing$LULUS, predicted5)
auc5t = plot(roc5t, auc.polygon = TRUE, print.auc = TRUE, main = "Gradient Boosting Training")
auc5 = plot(roc5, auc.polygon = TRUE, print.auc = TRUE, main = "Gradient Boosting Testing")

```

## Model 6 (Linear Regression)
```{r}
predicted6t = predict(model6, training)
auc (training$LULUS, predicted6t)
predicted6 = predict(model6, testing)
auc (testing$LULUS, predicted6)
roc6t = roc(training$LULUS, predicted6t)
roc6 = roc(testing$LULUS, predicted6)
auc6t = plot(roc6t, auc.polygon = TRUE, print.auc = TRUE, main = "Linear Regression Training")
auc6 = plot(roc6, auc.polygon = TRUE, print.auc = TRUE, main = "Linear Regression Testing")

```

## All Plot
```{r}
par(mfrow = c(2, 3)); plot(roc1t, auc.polygon = TRUE, print.auc = TRUE, main = "Logistic Regression Training"); plot(roc2t, auc.polygon = TRUE, print.auc = TRUE, main = "Decision Tree Training"); plot(roc3t, auc.polygon = TRUE, print.auc = TRUE, main = "SVM Training"); plot(roc4t, auc.polygon = TRUE, print.auc = TRUE, main = "Random Forest Training"); plot(roc5t, auc.polygon = TRUE, print.auc = TRUE, main = "Gradient Boosting Training"); plot(roc6t, auc.polygon = TRUE, print.auc = TRUE, main = "Linear Regression Training")

par(mfrow = c(2, 3)); plot(roc1, auc.polygon = TRUE, print.auc = TRUE, main = "Logistic Regression Testing"); plot(roc2, auc.polygon = TRUE, print.auc = TRUE, main = "Decision Tree Testing"); plot(roc3, auc.polygon = TRUE, print.auc = TRUE, main = "SVM Testing"); plot(roc4, auc.polygon = TRUE, print.auc = TRUE, main = "Random Forest Testing"); plot(roc5, auc.polygon = TRUE, print.auc = TRUE, main = "Gradient Boosting Testing"); plot(roc6, auc.polygon = TRUE, print.auc = TRUE, main = "Linear Regression Testing")

```


## Hasil Evaluasi
Setelah melakukan proses pre-processing, kami menggunakan 6 jenis model untuk melakukan prediksi terhadap dataset testing. Model-model tersebut adalah logistic regression, decision tree, support vector machine, random forest, gradient boosting, dan juga linear regression. Dari keenam model tersebut kami mengevaluasi tiap model dengan ROC atau receiver operating characteristic dan menampilkannya dengan AUC atau area under curve. Pada akhirnya setelah dilakukan penghitungan score ROC ditemukan model dengan nilai terbaik yaitu model linear regression dimana model ini memiliki nilai ROC sebesar 0.973

# Shiny
```{r}
# UI
ui <- fluidPage(
  theme = shinytheme("flatly"),
  navbarPage(
    "IEDU Prediction Tool",
    div(
      style = "display: flex; justify-content: center; flex-end: center; height: 100vh;",
      div(
        style = "width: 1000px; padding: 10px; background-color: #ffffff; border-radius: 10px; margin: 0 auto;",
        sidebarLayout(
          sidebarPanel(
            selectInput("MODEL", "Model Prediksi", choices = c( "Linear Regression â­", "Logistic Regression", "Decision Tree","Support Vector Machine", "Random Forest", "Gradient Boosting"), selected = NULL),
            numericInput("Ranking_Uni_Asal", "Ranking Universitas Asal", value = NULL, min = 0),
            numericInput("IPK", "IPK", value = NULL, min = 0, max = 4),
            selectInput("RISET", "Apakah Melakukan Riset?", choices = c("Ya", "Tidak"), selected = NULL),
            numericInput("GRE", "GRE", value = NULL, min = 260, max = 340),
            numericInput("TOEFL", "TOEFL", value = NULL, min = 0, max = 120),
            numericInput("MOT_LETTER", "Motivation Letter", value = NULL, min = 0, max = 5),
            numericInput("REKOM_LETTER", "Recommendation Letter", value = NULL, max = 5)
          ),
          mainPanel(
            actionButton("submit", "Submit", class = "btn-primary"),
            textOutput("prediksi")
          )
        ),
        tags$div(
          style = "font-size: 12px; margin-top: 10px; padding-bottom: 20px; text-align: center;",
          HTML("Made by: Winson & Daniel")
        )
      )
    )
  )
)

# Server
server = function(input, output) {
 values = reactiveValues(
  JENIS_KEL = NA,
  RISET =NA,
  USIA = NA,
  IPK = NA,
  Ranking_Uni_Asal = NA,
  GRE = NA,
  TOEFL = NA,
  MOT_LETTER = NA,
  REKOM_LETTER = NA
 )
 
model1 = readRDS("model1.rds")
model2 = readRDS("model2.rds") 
model3 = readRDS("model3.rds")
model4 = readRDS("model4.rds")
model5 = readRDS("model5.rds")
model6 = readRDS("model6.rds")
 
observeEvent(input$submit, {
values$RISET = ifelse(input$RISET == "Ya", 1, 0)  
  
  # Create data frame for prediction
data_for_prediction = data.frame(
  RISET = values$RISET,
  IPK = input$IPK,
  Ranking_Uni_Asal = input$Ranking_Uni_Asal,
  GRE = input$GRE,
  TOEFL = input$TOEFL,
  MOT_LETTER = input$MOT_LETTER,
  REKOM_LETTER = input$REKOM_LETTER
)
  
  if (input$MODEL == "Logistic Regression") {
    probs = predict(model1, newdata = data_for_prediction, type = "response")
    prediksi = ifelse(probs > 0.5, 1, 0)
  } else if (input$MODEL == "Decision Tree") {
    probs = predict(model2, newdata=data_for_prediction, type = "class")
    prediksi = probs
  } else if (input$MODEL == "Support Vector Machine") {
    probs = predict(model3, newdata=data_for_prediction)
    prediksi = ifelse(probs > 0.5, 1, 0)
  } else if (input$MODEL == "Random Forest") {
    probs = predict(model4, newdata=data_for_prediction)
    prediksi = ifelse(probs > 0.5, 1, 0)
  } else if (input$MODEL == "Gradient Boosting"){
    probs = predict(model5, newdata=data_for_prediction, type = "response")
    prediksi = ifelse(probs > 0.5, 1, 0)
  } else {
    probs = predict(model6, newdata=data_for_prediction)
    prediksi = ifelse(probs > 0.5, 1, 0)
  }


# Display results as "Lulus" or "Tidak lulus"
  output$prediksi = renderText({
   paste("Hasil Prediksi:",ifelse(prediksi==1, "Lulus", "Tidak lulus"))
  })
 })
}

# Run the app
shinyApp(ui, server)
```


## Link Github Repository : 

https://github.com/ExelinJr/UAS

